# 非全资子公司吸收合并问题？

提问人：daikan 时间：2011-04-11 12:09:10
请教陈版主 B公司是A公司的非全资子公司，首先A公司通过购买少数股权使得B公司成为A公司的全资子公司，然后B公司注销，A公司吸收B公司所有的资产、负债。假设本期A和B本期净利润都为 0 ，那么在合并报表抵消后，B公司少数股东权益为 0 ，实收资本、盈余公积、未分配利润都无变化。资本公积比年初增加一部分金额为购买少数股权时长投与少数股东权益的差异。 是这样吗？
[ 本帖最后由 daikan 于 2011-4-12 12:05 编辑 ]

回答人：chenyiwei
可以这样理解。合并报表层面只需考虑收购少数股权的影响，后续的母子公司之间吸收合并对合并报表所显示的整个合并集团对外财务状况和经营成果无影响。